臺灣高等法院刑事判決　　　　　　　 100年度上訴字第2107號
上　訴　人
即　被　告　陳禮盛
上列上訴人即被告因違反毒品危害防制條例案件，不服臺灣桃園
地方法院99年度審訴字第2516號，中華民國100年5月17日第一審
判決（起訴案號：臺灣桃園地方法院檢察署99年度毒偵字第4715
號），提起上訴，本院判決如下：
    主  文
上訴駁回。
    理  由
一、依刑事訴訟法第350條、第361條、第362條、第367條規定，
    不服地方法院之第一審判決而上訴者，須提出上訴書狀，並
    應敘明具體理由，為上訴必備之程式；其所提出之書狀未敘
    述上訴理由，或僅曾以言詞陳述上訴理由者，均應於上述期
    間屆滿後20日內補提理由書於第一審法院。第一審法院經形
    式審查，認逾期未補提上訴理由者，應定期間先命補正；逾
    期未補正者，為上訴不合法律上之程式，應以裁定駁回。倘
    已提出上訴理由，但所提非屬具體理由者，則由第二審法院
    以上訴不合法律上之程式，判決駁回。而所謂具體理由，必
    係依據卷內既有訴訟資料或提出新事證，指摘或表明第一審
    判決有何採證認事、用法或量刑等足以影響判決本旨之不當
    或違法，而構成應予撤銷之具體事由，始克當之；倘僅泛言
    原判決認定事實錯誤、違背法令、量刑失之過重或過輕，而
    未依上揭意旨指出具體事由，或形式上雖已指出具體事由，
    然該事由縱使屬實，亦不足以認為原判決有何不當或違法者
    ，皆難謂係具體理由，俾與第二審上訴制度旨在請求第二審
    法院撤銷、變更第一審不當或違法之判決，以實現個案救濟
    之立法目的相契合，並節制濫行上訴（最高法院97年度台上
    字第892號判決參照）。是以上訴人之上訴書狀或補提之上
    訴理由書，雖有敘述上訴理由，惟並未具體敘述第一審判決
    有上述違法、不當情形，或形式上雖已指出具體事由，然該
    事由縱使屬實，亦不足以認為原判決有何不當或違法者，即
    與未敘述具體理由無異，其所為上訴，即不符合上訴之法定
    要件。
二、本件上訴人即被告陳禮盛不服原判決，上訴狀理由略以：就
    公訴人及判決書中所敘之前案記錄、前科即有落差，刑法第
    47條累犯係受無期徒刑或有期徒刑一部之執行或赦免，被告
    前犯同罪係於92年間，且於96年度受減刑裁定，顯知刑度再
    予以減半，上訴人所判處之刑度即有爭議。再則，被告坦承
    前科記錄甚多，然卻係於88年間因自己錯誤的想法及認知導
    致十數年間均以個人自由、生命及家人團聚、孩子相處的機
    會來換取過錯的代價，自回歸社會後，也盡心去扮演更生人
    之角色，本案判決意旨竟從88年度12年前處刑完畢之心證，
    來判決顯有不適，足見先入為主之念甚明，致上訴人不服；
    且該段時間被告接受「美沙冬」替代療法中及長庚醫院胸腔
    科，均服藥中，應於判決書中敘明檢驗報告更明確之數據讓
    人信服，如僅以前科不良來處刑，實有違失法律之公平，依
    上述理由於法定時間提起上訴云云。
三、本件原判決認定上訴人即被告陳禮盛有施用第一、二級毒品
    之犯行，因而分別論處其犯施用第一級毒品，累犯，處有期
    徒刑10月及施用第二級毒品，累犯，處有期徒刑9月，並定
    其應執行有期徒刑1年5月，係依憑被告陳禮盛於原審法院之
    自白、桃園縣政府警察局搜索扣押筆錄、扣押物品目錄表、
    桃園縣政府警察局被採尿人尿液暨毒品真實姓名與編號對照
    表、台灣檢驗科技股份有限公司濫用藥物尿液檢驗報告各1
    份及現場查獲毒品照片共10 張、扣案海洛因1包含袋（驗餘
    毛重0.6225公克）、摻有海洛因香煙1支、甲基安非他命1包
    含袋（驗餘毛重0.3032公克）及台灣檢驗科技股份有限公司
    濫用藥物檢驗報告共2紙、法務部調查局100年2月9日調科壹
    字第10000047990號鑑定書1紙、全國施用毒品案件紀錄表、
    本院被告前案紀錄表各1份等為證；經核其證據之取捨及證
    明力之判斷於法均無不合，從形式上觀察，原判決認事用法
    並無任何違誤之處。
四、被告上訴意旨以：公訴人及判決書中所敘之前案記錄、前科
    有落差，被告前犯同罪係於92年間，且於96年度受減刑裁定
    ，刑度再予以減半，是被告所判處之刑度即有爭議云云，惟
    被告所稱之上開前案，犯罪時間均在96年前，業經臺灣桃園
    地方法院以96年度聲減字第1048號裁定各減刑二分之一，並
    與不得減刑之罪刑合併定應執行有期徒刑3年11月確定，於
    96 年7月16日減刑條例生效日執行完畢，有本院被告前案紀
    錄表在卷可稽，被告前案經減刑後與不應減刑之罪合併定應
    執行之刑為有期徒刑3年11月，並於96年7月16日減刑條例生
    效日執行完畢，而本件被告係基於施用第一、二級毒品之犯
    意，於99年9月4日某時，在其位於桃園縣桃園市○○路45號
    之住處內，以抽香煙方式施用第一級毒品海洛因及以玻璃球
    燒烤方式施用第二級毒品甲基安非他命各1次，是被告本次
    施用第一、二級毒品之犯行，於前受有期徒刑執行完畢五年
    內再犯，自構成累犯，又本件犯罪時間點在中華民國九十六
    年罪犯減刑條例實施後，亦無由受上開減刑條例之寬典，上
    訴意旨指摘原判決所判處之刑度即有爭議云云，容有誤會；
    另查，原判決綜觀被告於審理中之自白，並輔以上開卷內相
    關事證而分別論處被告施用第一、二級毒品之罪刑，均如前
    述，被告空言指摘原判決僅以被告前科不良來處刑云云，自
    有所誤；被告復又以其接受「美沙冬」替代療法及長庚醫院
    胸腔科服藥中，原判決應於判決中敘明檢驗報告更明確之數
    據，讓人信服云云，經查，被告為警查獲所採檢尿液及扣案
    物，經送檢驗機關依GC/MS氣相層析/質譜儀法確認檢驗結果
    ，尿液檢出甲基安非他命、安非他命陽性反應，及可待因、
    嗎啡（海洛因於人體內代謝後之反應）陽性反應，扣案物亦
    檢出甲基安非他命、海洛因陽性反應，有台灣檢驗科技股份
    有限公司檢驗報告在卷可稽（見偵查卷第54、68-69頁），
    事證明確。被告上開所述，均非指出原判決所為證據證明力
    之判斷如何違背經驗、論理法則，且未依據卷內訴訟資料或
    提出新事證，指摘或表明第一審判決有何足以影響判決本旨
    之不當或違法，而構成應予撤銷之具體事由；而施用第一級
    毒品法定刑為6月以上5年以下有期徒刑、施用第二級毒品法
    定刑為3年以下有期徒刑；被告前已有施用毒品前科，於經
    觀察、勒戒及強制戒治後，仍再度施用毒品，且構成累犯，
    原審分別對於被告施用第一、二級毒品判處有期徒刑10月、
    9 月，並定其應執行有期徒刑1年5月，均在法定刑範圍內量
    處，依上開說明，被告所述，不足以認為原判決有何不當或
    違法者，即與未敘述具體理由無異，其所為上訴，即不符合
    上訴之法定要件，爰不經言詞辯論予以駁回。
五、據上論斷，應依刑事訴訟法第367條前段、第372條，判決如
    主文。
中    華    民    國   100    年    10    月    5     日
                  刑事第六庭審判長法  官  邱同印
                                  法  官  黃惠敏
                                  法  官  吳淑惠
以上正本證明與原本無異。
施用第二級毒品部分不得上訴。
施用第一級毒品部分如不服本判決，應於收受送達後10日內向本
院提出上訴書狀，其未敘述上訴之理由者並得於提起上訴後10日
內向本院補提理由書（均須按他造當事人之人數附繕本）「切勿
逕送上級法院」。
                                  書記官  陳雅加
中    華    民    國   100    年    10    月    6     日